【裁判字號】    95,上易,375
【裁判日期】    950823
【裁判案由】    竊盜
【裁判全文】
臺灣高等法院臺南分院刑事判決
上  訴  人
即  被  告  甲○○
上列上訴人即被告因竊盜案件，不服臺灣臺南地方法院95年度易
字第376號中華民國95年4月28日第一審判決（起訴案號：臺灣臺
南地方法院檢察署95年度速偵字第27號），提起上訴，本院判決
如下：
    主      文
上訴駁回。
    事      實
一、甲○○因向地下錢莊借款，缺錢償還，竟意圖為自己不法所
    有，基於概括之犯意，攜帶其所有、客觀上足供兇器使用之
    如附表所載之物，連續於下列時、地為竊取行為：
  (一)甲○○於民國 (下同)95 年2月26日凌晨0時10分許之夜間在
    臺南縣關廟鄉○○村○○○街78巷3號2樓丙○之住處，以附
    表所載之物，破壞該處一樓鐵窗而侵入住宅，入內竊得丙○
    所有之現金新臺幣（下同）7千3百元。
  (二)甲○○復於95年3月3日下午2時許，復持附表所載之物，至
    臺南縣關廟鄉○○○街100號乙○○住處，以附表所載之物破
    壞鋁窗後侵入，於屋內二樓打開衣櫃搜尋財物，尚未竊得財
    物之際，即為乙○○發覺而報警查獲，並在甲○○身上扣得
    如附表所載之物。
二、案經丙○、乙○○訴由臺南縣警察局歸仁分局報告臺灣臺南
    地方法院檢察署檢察官聲請簡易判決處刑。
    理      由
一、訊據上訴人即被告甲○○就上揭事實於警詢、偵查、原審及
    本院審理中均供承不諱，核與被害人丙○、乙○○於警詢中
    證述之情節相符，並有如附表所載之物扣案可佐，復有現場
    照片十張附卷可稽，足認被告自白與事實相符，應堪採信。
    本件事證已屬明確，被告犯行堪以認定。
二、按刑法第321條第1項第3款所稱之攜帶兇器竊盜罪，係以行
    為人攜帶兇器竊盜為其加重條件，此所謂兇器，其種類並無
    限制，凡客觀上足對人之生命、身體、安全構成威脅，具有
    危險性之兇器均屬之，且祇須行竊時攜帶此種具有危險性之
    兇器為已足，並不以攜帶之初有行兇之意圖為必要（最高法
    院79年臺上字第5253號判例要旨）。查被告所攜帶持以行竊
    如附表所載之物，客觀上足以對人之生命、身體、安全構成
    威脅，具有危險性，自屬兇器無疑。故核被告所為事實欄一
    (一)之犯行，係犯刑法第321條第1項第1款、第2款、第3款之
    夜間侵入住宅、破壞安全設備、攜帶兇器竊盜罪；所為事實
    欄一(二)之犯行，係犯刑法第321條第2項、第1項第2款、第3
    款之破壞安全設備、攜帶兇器竊盜未遂罪。
三、【有關連續犯新舊法比較】：被告行為後，刑法第56條連續
    犯之規定，業於94年1月7日修正公布刪除，並於95年7月1日
    施行，則被告之犯行，因行為後新法業已刪除連續犯之規定
    ，此刪除雖非犯罪構成要件之變更，但顯已影響行為人刑罰
    之法律效果，自屬法律有變更，依新法第2條第1項規定，比
    較新、舊法結果，仍應適用較有利於被告之行為時法律即舊
    法論以連續犯（最高法院95年第8次刑事庭會議決議參照）
    。又行為後法律有變更者，依修正前刑法第2條第1項之規定
    ，以適用裁判時法為原則，如行為時法有利於行為人，則例
    外適用行為時法；依修正後刑法第2條第1項規定，以適用行
    為時法為原則，惟如裁判時法有利於行為人，則例外的適用
    裁判時法。以往實務見解，認原判決未及比較適用新舊法時
    ，上訴後，雖比較結果以舊法有利於行為人，而原判決別無
    其他撤銷事由，仍應由本院以此為由撤銷改判。惟修正後之
    規定係以適用行為時法為原則，因此原判決雖未及比較適用
    ，然上訴本院後，經比較新舊法，行為後之法律並非較有利
    於行為人，仍應適用行為時法，則原判決適用行為時法即無
    不當，自不構成撤銷之事由。
四、被告甲○○上開先後二次犯行，時間緊接，犯罪基本構成要
    件相同，顯均係基於概括之犯意反覆為之，應依連續犯之規
    定論以一加重竊盜既遂罪並加重其刑。
五、原審適用刑法第321條第1項第3款、第2款、第1款、第38條
    第1項第2款，修正前刑法第56條，罰金罰鍰提高標準條例第
    1 條前段規定，並參酌被告犯罪之動機、目的、手段，犯罪
    所得不高、對被害人心理造成嚴重損害，及被告犯罪後坦承
    不諱，態度良好等一切，量處有期徒刑十月，以資懲儆。並
    以扣案如附表所載之物，係被告所有，供犯罪所用之物，業
    據渠供述在卷，並依法諭知宣告沒收之等情。本院經核其認
    事用法，均無不當，量刑亦稱妥適。被告上訴意旨，主張給
    予一個自新機會云云，惟被告專以兇器破壞鐵窗而侵入住宅
    之方式竊盜，為了遏止竊風，仍不宜從輕量刑，因此本院認
    被告之上訴仍為無理由，應予駁回。
據上論斷，應依刑事訴訟法第368條，判決如主文。
本案經檢察官李傳來到庭執行職務。
中    華    民    國    95    年    8     月    23    日
                  刑事第五庭  審判長法  官  楊明章
                                    法  官  戴勝利
                                    法  官  顏基典
以上正本證明與原本無異。
不得上訴。
                                    書記官  呂嘉文
中    華    民    國    95    年    8     月    23    日
【附錄】本判決論罪科刑法條：
中華民國刑法第321條
犯竊盜罪而有左列情形之一者，處6月以上、5年以下有期徒刑：
  一  於夜間侵入住宅或有人居住之建築物、船艦或隱匿其內而
      犯之者。
  二  毀越門扇、牆垣或其他安全設備而犯之者。
  三  攜帶兇器而犯之者。
  四  結夥三人以上而犯之者。
  五  乘火災、水災或其他災害之際而犯之者。
  六  在車站或埠頭而犯之者。
前項之未遂犯罰之。
【附表】：
┌────┬────────┬────────────┐
│        │                │                        │
│ 編號   │ 名稱           │ 數量                   │
├────┼────────┼────────────┤
│一      │ 老虎鉗         │ 一支                   │
│        │                │                        │
├────┼────────┼────────────┤
│二      │ 尖嘴鉗         │ 一支                   │
│        │                │                        │
├────┼────────┼────────────┤
│三      │ 螺絲起子       │ 一支                   │
│        │                │                        │
└────┴────────┴────────────┘


司法院資訊處製作；財團法人民間司法改革基金會備份。
